臺灣彰化地方法院刑事判決
111年度易字第318號
公  訴  人  臺灣彰化地方檢察署檢察官
被      告  陳長財


上列被告因竊盜案件，經檢察官提起公訴（111年度偵字第2218
號），本院判決如下：
    主  文
陳長財犯竊盜罪，處拘役伍拾玖日，如易科罰金，以新臺幣壹仟
元折算壹日。
未扣案之犯罪所得傳輸線、充電頭各壹個均沒收，於全部或一部
不能沒收或不宜執行沒收時，追徵其價額。
    犯罪事實
一、陳長財於民國111年1月9日凌晨0時13分至23分間，徒步行經
    彰化縣○○鎮○○路000號之鹿港鎮公所右側地下室樓梯間時，
    見施志修將其所有之HTC牌手機1支連接傳輸線及充電頭各1
    個，插在該處照明燈插座充電，竟意圖為自己不法之所有，
    徒手竊取上述物品得手。嗣於同日凌晨1時30分許，施志修
    返回上述處所發現上述物品不見而報警，經警循線查知上情
    ，並經陳長財於111年1月14日17時15分許，帶同警員在鹿港
    鎮公所前方花圃內部泥土內，查獲其藏放在該處之HTC手機1
    支（已發還施志修）。
二、案經施志修訴由彰化縣警察局鹿港分局報告臺灣彰化地方檢
    察署檢察官偵查起訴。
    理    由
一、以下引用之供述證據及非供述證據，檢察官、被告於本院審
    理時，均未爭執證據能力，且本院審酌各該證據均非屬違法
    取得之證據，復經本院於審判期日就該等證據進行調查、辯
    論，是以依法均得做為本案證據使用。
二、訊據被告陳長財坦白承認拿取上述手機離去等情，但辯稱：
    平常撿拾回收，在樓梯間撿到手機，沒有傳輸線、充電頭，
　　後來發現是手機，才拿去花圃放等語，經查：
　㈠被告於警詢時辯稱：以為是沒人要的手機等語（偵卷第11頁
    ），於偵查中改稱：以為是電動遊樂器等語（偵卷第70頁）
    ，於本院審理時改稱：平常有撿回收，檢到回家後才發現是
    手機等語（本院卷第28頁），其前後所辯都不相同，已有可
    疑。
　㈡上述犯罪事實已據證人即告訴人施志修證述明確，並有監視
    器擷取照片、現場照片及贓物認領保管單等附卷可以佐證，
    被告坦承拿取上述手機離去等情，如上所述，又監視器攝示
    被告於當日凌晨0時13分進入上述樓梯，至23分離開，有監
    視器擷取照片可證，又上述手機經被告帶同警員查獲返還告
    訴人，也有贓物認領保管單可證，足以認定被告出於任意性
    坦承拿取上述手機離去等情與事實相符，又證人施志修明確
    證述當時是將手機連接傳輸線、充電頭插在插座充電等語，
　　被告辯稱：只有手機沒有傳輸線、充電頭等語，顯然不可採
    信，而被告為智識正常之成年人，當然知道充電中的手機是
    他人所有的財物，被告卻拿走他人充電中的手機逕自離開，
    顯然具有不法所有之意圖，被告上述辯解，不足採信，事證
    明確，被告犯行可以認定。
三、核被告所為，是犯刑法第320條第1項之竊盜罪。爰以行為人
    責任為基礎，審酌被告不思以正途獲取財物，而為本案犯行
    ，其所為之竊盜犯行，是以徒手方式犯之，竊取之客體為手
    機1支、傳輸線、充電頭各1個，對被害人財產造成實質危害
    ；再斟酌被告犯後否認犯行之態度、及其犯罪之動機、目的
    、所竊取財物之價值、國中畢業之智識程度、前未曾有過刑
    案紀錄、尚未與被害人達成民事和解等一切情狀，量處如主
    文所示之刑，並諭知易科罰金之折算標準。
四、被告竊盜所得手機1支、傳輸線、充電頭各1個，是被本件犯
    罪所得財物，由被告實際取得支配，手機1支已實際返還被
    害人，其餘傳輸線、充電頭各1個，雖均未扣案，仍均應依
    刑法第38條之1第1項前段、第3項之規定宣告沒收，於全部
    或一部不能沒收或不宜執行沒收時，追徵其價額。 　　
據上論斷，刑事訴訟法第284條之1、第299條第1項前段條，刑法
第320條第1項、第41條第1項前段、第38條之1第1項前段、第3項
，刑法施行法第1條之1第1項，判決如主文所示。
本案經檢察官王銘仁起訴，檢察官劉欣雅到庭執行職務。　　
中　　華　　民　　國　　111 　年　　7 　　月　　28　　日
                  刑事第四庭    法  官  余仕明
以上正本證明與原本無異。
如不服本判決應於收受判決後20日內向本院提出上訴書狀，並應
敘述具體理由。其未敘述上訴理由者，應於上訴期間屆滿後20日
內向本院補提理由書( 均須按他造當事人之人數附繕本) 「切勿
逕送上級法院」。
告訴人或被害人對於判決如有不服具備理由請求檢察官上訴者，
其上訴期間之計算係以檢察官收受判決正本之日期為準。
中　　華　　民　　國　　111 　年　　7 　　月　　28　　日
                                書記官  魏嘉信
附錄本案論罪科刑法條全文：
中華民國刑法第320條
意圖為自己或第三人不法之所有，而竊取他人之動產者，為竊盜
罪，處5年以下有期徒刑、拘役或50萬元以下罰金。
意圖為自己或第三人不法之利益，而竊佔他人之不動產者，依前
項之規定處斷。
前二項之未遂犯罰之。